【裁判字號】    89,易,1522
【裁判日期】    890629
【裁判案由】    賭博
【裁判全文】
臺灣臺南地方法院刑事判決                        八十九年度易字第一五二二號
    公  訴  人  台灣台南地方法院檢察署檢察官
    被      告  丁○○
                甲○○
                乙○○
                丙○○
右列被告因賭博案件，經檢察官提起公訴（八十九年度營偵字第六一九號），本院判
決如左：
    主      文
丁○○以賭博為常業，處有期徒刑伍月，如易科罰金以參佰元折算壹日。
甲○○、乙○○、丙○○在公眾得出入之場所賭博財物，各處罰金壹仟元，如易服勞
役均以參佰元折算壹日。
扣案之電動賭博機具拾玖台均沒收。
    事      實
一、丁○○基於常業之犯意，自民國八十九年三月上旬某日起，在臺南縣學甲鎮○○
    路二十六號公眾得出入之場所經營「大世紀撞球場」，並在店內擺設滿貫大亨九
    台、皇冠迷十三支六台、跑馬電玩一台、東方之珠電玩二台及水果盤電玩一台，
    任由賭客以錢幣向其開分把玩，依機台所設定開彩比率累積分數，迨機台分數累
    積到一定成數，經由丁○○確認後，賭客按押洗分鍵後即可依原比率兌回現金。
    嗣甲○○、乙○○、丙○○三人於同年四月二十一日晚上二十一時許起，先後進
    入大世紀撞球場，乙○○、丙○○均賭玩滿貫大亨機台、甲○○則賭玩皇冠迷十
    三支，迨把玩至翌日（二十二日）凌晨零時許，經臺南縣警察局學甲分局派員至
    大世紀撞球場臨檢，丁○○緊急將機台電源關閉，然經警再度啟動電源發現甲○○、乙○○、丙○○三人機台仍留存分數而告查獲，並扣得上開賭博機具十九台
    。
二、案經臺南縣警察局學甲分局報請台灣台南地方法院檢察署檢察官偵查起訴。
    理      由
一、右揭大世紀撞球場被查扣之機台可用於賭博兌錢之事實，迭據被告丁○○、甲○○二人於警偵訊及本院審理中均坦承不諱，核與現場查處之警員鄭凱文證述情節
    相符。另被告乙○○、丙○○二人則坦承被查獲時分坐在二號及七機台前，但均
    矢口否認參與賭博情事，被告乙○○辯稱：伊並不知該處可兌錢云云；被告丙○○則辯稱：伊只有把玩益智機台，並無把玩滿貫大亨機台，該七號機台為何留存
    有分數應是他人所為云云。惟查，被告即大世紀撞球場負責人丁○○與賭客甲○○二人均坦承該處可兌錢，顯見乃屬前往賭玩客人所周知之事項，否則豈有負責
    人（丁○○）甘願向檢、警明確坦承店內可兌錢賭博之犯行，卻未將此一重要事
    項告知前來消費的客人之理？況被告乙○○於本院審理時亦供承：伊曾於他處把
    玩滿貫大亨，知悉該機種可兌換金錢等語。再者，本案為警查獲時，第十四、十
    六及十七號機台亦有顧客坐於其上，然因機台未留存分數而未為警方移送，業據
    證人鄭凱文證述詳明在卷，據此可知，果賭客單純坐在機台前未參與把玩者，即
    未被警方當賭客移送之理，。而被告丙○○所在機台被查獲時因尚留存有分數，
    然其周遭已無其他賭客，故被告所辯該機台分數係他人所留顯與事實不符，顯無
    可採。此外，復有扣案之賭博機具十九台可資佐證，被告乙○○、丙○○二人空
    言否認乃屬卸責之詞，要無足採，本件事證明確，被告四人犯行均堪認定。
二、被告丁○○在大世紀撞球場擺設之賭博電玩達十九台，並任由賭客開分兌錢，顯
    有以之為常業之事實，核其所為係犯刑法第二百六十七條之常業賭博罪；被告甲○○、乙○○、丙○○所為，則均係涉犯同法第二百六十六條第一項之普通賭博
    罪。爰審酌被告四人犯罪之動機、目的、手段及犯後態度等一切情狀，分別量處
    如主文所示之刑，並就被告丁○○部分諭知易科罰金之折算標準，暨就被告甲○○、乙○○、丙○○部分諭知易服勞役之折算標準。扣案之電動機具十九台，為
    當場賭博機具，且屬被告丁○○所有，應依刑法第二百六十六條第二項宣告沒收
    。
據上論斷，應依刑事訴訟法第二百九十九條第一項前段，刑法第二百六十六條第一項
前段、第二項、第二百六十七條、第四十一條、第四十二條第二項，罰金罰鍰提高標
準條例第一條前段、第二條，判決如主文。
中     華     民     國      八十九      年     六     月     二十九    日
           台灣台南地方法院刑事第二庭
                                     法  官
附錄法條：
刑法第二百六十六條第一項前段：
在公共場所或公眾得出入之場所賭博財物者，處一千元以下罰金。但以供人暫時娛樂
之物為賭者，不在此限。
刑法第二百六十七條：
以賭博為常業者，處二年以下有期徒刑，得併科一千元以下罰金。
                                                                        ７


司法院資訊處製作；財團法人民間司法改革基金會備份。
